【裁判字號】    98,交訴,278
【裁判日期】    981020
【裁判案由】    肇事逃逸罪等
【裁判全文】
臺灣臺中地方法院刑事判決             98年度交訴字第278號
公  訴  人  臺灣臺中地方法院檢察署檢察官
被      告  丁○○
                    （另案在臺灣臺中監獄臺中分監執行）
上列被告因公共危險等案件，經檢察官提起公訴（98年度偵緝字
第1948號），嗣因被告就被訴事實為有罪之陳述，經本院告知簡
式審判程序之意旨，並聽取公訴人、被告之意見後，本院合議庭
裁定由受命法官獨任依簡式審判程序審理，判決如下；
    主    文
丁○○犯過失傷害罪，處有期徒刑參月；又犯肇事致人傷害逃逸
罪，累犯，處有期徒刑捌月。應執行有期徒刑拾月。
    犯罪事實
一、丁○○前因竊盜案件，經本院判處有期徒刑10月確定，於民
    國90年3月22日入監執行，91年10月22日假釋出監。旋因於
    假釋期間再度犯竊盜罪，經本院再判處有期徒刑1年4月確定
    ，上開假釋並經撤銷，其殘刑及後案之有期徒刑1年4月刑期
    ，經接續執行後，甫於93年11月26日縮短刑期執行完畢。明
    知自己無機車之駕駛執照，竟於98年3月29日上午，向不知
    情之友人張振翼借用之車牌號碼QU7-155號機車騎乘，同日
    12時50分許，丁○○行經臺中市○區○○○路與公園路口時
    ，本應注意駕駛人，應遵守道路交通標誌、標線、號誌之指
    示行駛；又應注意行駛至交岔路口，其行進、轉彎，應遵守
    燈光號誌或交通警察之指示，而行車管制號誌中之紅燈，係
    表示禁止通行，不得超越停止線或進入路口，而依當時天氣
    晴朗、日間自然光線、路面乾燥、無缺陷及無障礙物，視距
    良好等情形，客觀上並無不能注意之情事，乃丁○○竟疏未
    注意，在公園路路段逆向行駛，且行經柳川西路與公園路口
    時，竟闖越紅燈，貿然通過上開路口，適有甲○○騎乘車牌
    號碼JJJ-142號機車搭載其女乙○○，沿臺中市○區○○路
    由原子街往柳川東路方向依號誌指示行駛，遭逆向且闖紅燈
    之丁○○所騎乘機車撞擊，致甲○○、乙○○人車倒地，甲○○因此受有右上背挫傷、右腰挫傷、右髖部挫傷及右膝擦
    挫傷等傷害，乙○○則受有上腹部挫傷之傷害。詎丁○○於
    肇事後，明知撞擊甲○○、乙○○所騎乘之機車，已肇事致
    人受傷，竟基於逃離現場之犯意，非但未下車查看或報警處
    理，即逕自駕車逃離現場。嗣經員警調閱該路口監視器錄影
    帶而查悉上情。
二、案經甲○○訴由臺中市警察局第二分局報告臺灣臺中地方法
    院檢察署檢察官偵查起訴。
    理    由
一、本件係經被告於準備程序期日為有罪之陳述，而經本院合議
    庭裁定由受命法官獨任以簡式審判程序加以審理，則依據刑
    事訴訟法第273 條之2 、同法第159 條第2 項之規定，不適
    用傳聞法則有關限制證據能力之相關規定；並得依同法第31
    0 條之2 之準用同法第454 條之規定製作略式判決書，依法
    僅需記載犯罪事實、證據名稱及應適用之法條，並得以簡略
    方式為之，如認定之犯罪事實、證據及應適用之法條，與檢
    察官聲請簡易判決處刑書或起訴書之記載相同者，得引用之
    ，合先敘明。
二、訊據被告丁○○對於上開無駕駛執照卻騎乘機車，因逆向行
    駛及闖越紅燈肇事，並致甲○○、乙○○母女受傷，並於肇
    事後未加處理而逕行離開現場等事實均坦承不諱，核與甲○○於警訊及偵查中所述，及乙○○於偵查中所述均相一致，
    並有甲○○、乙○○前往中國醫藥大學附設醫院就醫之診斷
    證明書各1份、臺中市○○○道路交通事故初步分析研判表
    、道路交通事故現場圖、道路交通事故調查報告表（一）、
    （二）各1份、肇事現場及監視錄影帶翻拍照片共計40張等
    附卷可為佐證，事證明確，被告犯行應堪認定。
三、按駕駛人，應遵守道路交通標誌、標線、號誌之指示行駛；
    又行駛至交岔路口，其行進、轉彎，應遵守燈光號誌或交通
    人員之指揮；而行車管制號誌中之紅燈，係表示禁止通行，
    不得超越停止線或進入路口，道路交通安全規則第90條前段
    、第102條第1項第1款及道路交通標誌標線號誌設置規則第
    206條第5款分別定有明文。被告騎乘車輛，自應注意前開規
    定，而依當時天氣晴朗、日間自然光線、路面乾燥、無缺陷
    及無障礙物，視距良好等情形，客觀上並無不能注意之情事
    ，有前開道路交通事故調查報告表（一）、（二）可佐，被
    告竟疏未注意上開規定，不但逆向行駛且闖越紅燈欲通過交
    岔路口，其應注意能注意卻疏未注意，駕駛行為顯有過失。
    又被害人甲○○、乙○○均因本件車禍受傷，已如前述，則
    被害人所受傷害與被告之過失間有相當因果關係甚明。
四、核被告丁○○所為過失傷害部分，係犯刑法第284條第1項前
    段之過失傷害罪；又肇事後逃逸之行為，係犯刑法第185條
    之4肇事逃逸罪。被告1過失行為，造成被害人甲○○、乙○○2人均受傷害之結果，為想像競合犯，應依刑法第55條前
    段規定，從一重處斷。又被告所犯上開過失傷害罪及肇事逃
    逸罪，一為過失犯一為故意犯，其犯意各別、行為態樣亦迥
    然不同，應分論併罰。又被告有犯罪事實欄所述之有期徒刑
    執行完畢紀錄，此有臺灣高等法院被告前案紀錄表在卷可稽
    ，其於受徒刑之執行完畢後，5年以內故意再犯本件肇事逃
    逸罪之有期徒刑以上之罪，此部分構成累犯，應依刑法第47
    條第1項規定加重其刑。又被告無駕駛執照騎乘機車肇事，
    此業據其坦白承認，其因而致人受傷，應依道路交通管理處
    罰條例第86條第1項之規定，就其所犯過失傷害部分加重其
    刑。本院審酌被告前有多次犯罪紀錄，素行非佳；又無照騎
    乘機車，非但逆向行駛甚且闖越紅燈，完全無視一般人民用
    路之安全，更於肇事後置受傷之婦孺於不顧，且直至現在亦
    未能與被害人達成和解，賠償被害人損失，惟於本院審理中
    ，猶知坦承犯行，態度尚屬良好等一切情狀，分別量處如主
    文所示之刑，並定其應執行之刑。
據上論斷，應依刑事訴訟法第299條第1項前段、第273條之1第1
項，刑法第185條之4、第284條第1項前段、第55條、第47條第1
項、第51條第5款，刑法施行法第1條之1第1項、第2項前段，道
路交通管理處罰條例第86條第1項，判決如主文。
本案經檢察官丙○○到庭執行職務。
中    華    民    國    98    年    10    月    20    日
                  刑事第八庭    法  官  劉國賓
以上正本證明與原本無異。
如不服本判決應於收受判決後10日內向本院提出上訴書狀，並應
敘述具體理由；其未敘述上訴理由者，應於上訴期間屆滿後20日
內向本院補提理由書（均須按他造當事人之人數附繕本）「切勿
逕送上級法院」。
                                書記官  張隆成
中    華    民    國    98    年    10    月    20    日
附錄論罪科刑法條
中華民國刑法第185條之4
（肇事遺棄罪）
駕駛動力交通工具肇事，致人死傷而逃逸者，處 6 月以上 5 年
以下有期徒刑。
中華民國刑法第284條
（過失傷害罪）
因過失傷害人者，處 6 月以下有期徒刑、拘役或 5 百元以下罰
金，致重傷者，處 1 年以下有期徒刑、拘役或 5 百元以下罰金
。
從事業務之人，因業務上之過失傷害人者，處 1 年以下有期徒
刑、拘役或 1 千元以下罰金，致重傷者，處 3 年以下有期徒刑
、拘役或 2 千元以下罰金。


司法院資訊處製作；財團法人民間司法改革基金會備份。
